# 什么是分步骤、一揽子处置股权交易？

提问人：西山云雪 时间：2012-05-22 11:17:09
请问:什么是分步骤、一揽子处置股权交易？

回答人：chenyiwei
不清楚你说的具体背景。是否指互相关联、互为前提和条件，同时谈判确定的一揽子交易，但分步骤操作和实施？从会计处理上应该是作为一个整体看待的。参考IAS 27(2008)第 33 段（最新的IFRS 10的应用指南与之相同）或者解释 5 号征求意见稿中的相关内容。

提问人：airbit 时间：2012-05-28 18:46:45
回复 chenyiwei 的帖子
陈版，你好！
IAS 27(2008)第 33 段是说失去控制权，如取得控制权能否参照这一段？例如取得控制权后和100%的收益权，只是为了对方配合手续变更而分期支付股权款（51%，70%，100%），能否按100%确认持股比例，把49%未付股权款确认为负债？
谢谢陈版！

回答人：chenyiwei
这个问题我之前回复过：IAS 27.33中的判断丧失控制权的交易步骤之间是否存在关连应遵循的四项标准的规定，同时也是适用于在很多情况下判断交易步骤之间是否存在关连，是否应作为一揽子交易处理的一项通用理念。